# 请教陈老师：BOT 项目建造服务公允价值的确定

提问人：alexwaung 时间：2019-10-10 20:04:48
陈老师晚上好，学生有两个问题想向您请教：
问题一：在提供 BOT 实际建造服务的情况下，需按照建造服务的公允价值来确认收入，但《企业会计准则解释 2 号》和IFRIC12 对于建造服务本身的公允价值确定方法都仅提供了极为有限的指引（或许是我看的不够仔细）。
而实务中一部分非标准化的 BOT项目极有可能造成难以察觉的建造收入虚计和无形资产潜在减值。想请教陈老师，建造服务的公允价值确定方面是否有可以参考的实务经验分享？谢谢！
PS：看了几家 H 股公司由香港四大出具报告的关键审计事项中提及了聘请独立评估师并复核他们的工作，但是评估所用的具体参数都没有提及。
问题二：请问长期股权投资 “权益法” 与“单行合并”的区别在哪里？一直以为权益法核算的结果（如投资收益）和 “假设” 联/合营企业纳入合并报表后的合并层面联/合营企业归母净利润是一样的。但是看到陈老师您回复之前其他人的帖子的时候是这么说的：“这句话的意思是在母公司单户报表采用权益法核算对子公司的长期股权投资时，如果采用完全权益法，则母公司单户报表层面对子公司的投资收益应该和合并报表层面该子公司的归母净利润是相同的，所以权益法又被称为 “单行合并”。但这种做法和目前准则的规定并不一致。”
这个 “并不一致” 是否指的是目前准则对子公司不应按照权益法核算？
原帖：https://bbs.esnai.com/thread-5394893-1-1.html感谢陈老师的回复！谢谢！
@chenyiwei

回答人：chenyiwei
1 、确定建造合同服务的公允价值，一般采用的方法为：（ 1 ）成本加成法，即成本加合理利润；（ 2 ）未来现金流量折现（包括归属于金融资产和无形资产的未来现金流量）。
2 、权益法可以理解为一种“单行合并”的处理方式。这个“并不一致”是否指的是目前准则规定在母公司单户报表层面对子公司不应按照权益法核算。